臺灣臺北地方法院民事判決　　　　　　　　 93簡上字第463號
　　上　 訴 　人　丙○○
　　兼訴訟代理人　乙○○
　　被 上　訴 人　甲○○
右當事人間請求損害賠償事件，上訴人對於中華民國93年4 月29
日本院新店簡易庭第一審判決提起上訴，本院判決如左：
    主   文
原判決關於駁回上訴人丙○○後開第二項之訴部分，並訴訟費用
之裁判均廢棄。
被上訴人應給付上訴人丙○○新臺幣伍萬元，及自民國九十二年
十二月十九日起至清償日止，按週年利率百分之五計算之利息。
其餘上訴駁回。
第一、二審訴訟費用，由被上訴人負擔十三分之五，上訴人丙○○負擔十三分之七，餘由上訴人乙○○負擔。
    事  實
甲、上訴人方面：
壹、聲明：
  一、原判決廢棄。
  二、被上訴人應給付上訴人丙○○新臺幣（下同）12萬元及應
      給付上訴人乙○○1 萬元，及均自起訴狀繕本送達翌日即
      民國92年12月19日起至清償日止按週年利率5 ％計算之利
      息。
貳、陳述：除與原判決記載相同者，茲予引用外，補稱：當時係
    被上訴人跑到上訴人家中打人，上訴人乙○○之配偶王美玲
    於原審作證時，係因驚嚇而無法正常作證。
、證據：除援用原審之立證方法外，補提臺灣臺北地方法院檢
    察署93年度偵續字第47號起訴書為證。
乙、被上訴人方面：
壹、聲明：駁回上訴。
貳、陳述：除與原判決記載相同者，茲予引用外，補稱：被上訴
    人係因關心上訴人胞弟與被上訴人之配偶發生糾紛而前往上
    訴人家中關心，結果被上訴人就被上訴人打，被上訴人也有
    去萬芳醫院驗傷，腳有扭傷，拿了柺杖2 個星期，且若被上
    訴人要與上訴人打架，被上訴人隨便找就可以找到其他人去
    跟上訴人打架。
、證據：援用原審之立證方法。
丙、本院依職權分向臺北市立忠孝醫院、臺北市立萬芳醫院調取
    上訴人丙○○及被上訴人之病歷紀錄，並向臺北縣政府警察
    局新店分局調取該局深坑分駐所90年11月2 日工作紀錄簿。
    理   由
一、本件上訴人起訴主張：被上訴人於90年11月2 日晚上某時，
    因被上訴人之配偶范淑貞與上訴人胞弟廖智文所生糾紛而前
    往上訴人乙○○位於臺北縣深坑鄉蔚藍山莊46號14樓之住家
    ，動手砸毀上訴人丙○○家中擺設物品，致上訴人乙○○受
    有一萬元之財產上損害（鞋櫃一組價值4000元、五子登科瓷
    器1 組價值2000元、展示置物櫃玻璃一面價值2000元、水晶
    杯2 個價值1000元及日本陶器人形偶1 個價值1000元），被
    上訴人並動手毆打上訴人丙○○，致上訴人丙○○胸部受傷
    等身體上重大痛苦及精神上重大驚嚇，爰本於侵權行為之法
    律關係請求被上訴人給付上訴人丙○○12萬元之精神上慰撫
    金、給付上訴人乙○○1 萬元之財產上損害賠償及均自起訴
    狀繕本送達翌日起至清償日止按週年利率5 ％計算之利息。
二、被上訴人則以：被上訴人當天因配偶范淑貞與上訴人之胞弟
    廖智文發生糾紛而前往上訴人乙○○住處欲瞭解事情經過，
    但敲門後，上訴人乙○○住處之門突然打開致被上訴人跌倒
    ，上訴人丙○○及上訴人之父廖沼模即衝出毆打被上訴人，
    被上訴人腳因而扭傷並拿了柺杖2 個星期，被上訴人並未毀
    損上訴人乙○○之物品，亦未毆傷上訴人丙○○等語，資為
    抗辯。
三、經查：
（一）上訴人乙○○所提價值一萬元之物品遭被上訴人砸毀之主
      張，為被上訴人所否認，雖據上訴人乙○○提出照片三張
      為證，並於原審聲請傳喚證人廖沼模、王美玲及陳春雄出
      庭作證，然觀諸上開三張照片，並無上訴人乙○○主張鞋
      櫃、五子登科瓷器、展示置物櫃玻璃1 面、水晶杯2 個及
      日本陶器人形偶1 個遭毀損之情狀，而證人廖沼模於原審
      到庭證稱：伊已不記得被上訴人打壞什麼東西等語（見原
      審93年3 月11日言詞辯論筆錄第2 頁）；證人王美玲於原
      審亦到庭證稱：伊看到家裡家具如鞋櫃及架子上面之擺設
      被撞倒，但已不記得是否有壞掉，只記得當時有拍照等語
      （見同上筆錄第3 、4 頁），且證人即到場處理之警員陳
      春雄之證言無法採信，詳如後述，實難認上訴人乙○○受
      有何財產上之損害，上訴人乙○○之主張，並無依據，被
      上訴人之答辯，尚堪採信。
（二）上訴人丙○○所提遭被上訴人毆傷之主張，雖為被上訴人
      否認，然證人廖沼模於原審到庭證稱：案發當天，伊與丙○○回家在客廳休息，聽到外面有人在踢鞋櫃，丙○○去
      開門，甲○○就衝進來，將丙○○衝倒在地上，還用腳踹
      丙○○，伊就過去抱住甲○○，丙○○才站起來，伊就與
      丙○○合力將甲○○推到門外，伊並聽從丙○○之指示將
      門趕快關起來，且由媳婦王美玲報警。在警察來之前，樓
      下警衛叫丙○○到警衛室，因為甲○○叫了六、七個人來
      要惹事，而在警察來之後，甲○○之岳父還罵伊與丙○○
      三字經，警察就勸甲○○不要惹事，而伊也有請警察到住
      處察看狀況，可是警察認為下面人太多需要維持秩序，叫
      伊與丙○○先上樓，伊並不清楚後來為何警察沒有來伊住
      處察看等語（見原審93年3 月11日言詞辯論筆錄第2 、3
      頁）；證人王美玲於原審到庭證稱：伊出來時就看到丙○○、廖沼模及甲○○在外面拉扯成一團，互相揮拳，伊有
      看到丙○○被打，伊並聽從廖沼模之指示報警處理，伊不
      太有印象甲○○有無進入伊住處等語（見同上筆錄第3 、
      4 頁），顯見證人王美玲係於證人廖沼模及上訴人丙○○
      將被上訴人推出門外時始目擊案發經過，而證人王美玲及
      廖沼模之證言就上訴人丙○○遭被上訴人毆傷之證詞亦互
      核相符，且臺北縣政府警察局新店分局以93年12月1 日北
      縣警店刑字第0930042566號函檢送深坑分駐所90年11月2
      日工作紀錄簿亦記載：「經前往社區警衛室，發現報案人
      丙○○自稱遭受鄰居甲○○毆打，由於身體受傷不大，所
      以自稱自行向法院提出告訴。」復參以臺北市立忠孝醫院
      93年11月12日以北市忠醫歷字第09360926000 號函檢送上
      訴人丙○○之病歷記錄及臺北市立萬芳醫院93年12月1 日
      以萬院秘企字第931666 號 函檢送被上訴人病歷記錄，上
      訴人於90年11月2 日晚上11時9 分許前往臺北市立忠孝醫
      院就醫時，受有胸部30公分乘以20公分瘀腫、左肩15乘以
      5 公分瘀腫、右上臂12公分乘以4 公分瘀腫、右手背5 公
      分乘以2 公分瘀腫、左小腿前側12公分乘以3 公分瘀腫及
      右小腿後側12公分乘以2 公分瘀腫，被上訴人於90年11月
      2 日晚上10時40分前往臺北市立萬芳醫院就醫時，主訴左
      腳踝扭傷及疼痛，經醫師診視左腳並無傷口而左胸及左手
      肘有擦傷，可知上訴人丙○○所受之上開傷害確係遭被上
      訴人所毆傷，而被上訴人腳部並無受傷，是上訴人上開主
      張尚屬可信，被上訴人答辯，則難認與事實相符，不足採
      信。至於證人陳春雄就被害人究為何人一節，於原審先稱
      ：被害人即被上訴人已經送醫等語（見原審93年4 月8 日
      言詞辯論筆錄第2 頁）；又稱：伊當時有看到被上訴人等
      語（見同上頁）；復稱：由蔚藍山莊樓上下來的人自稱是
      被害人等語（見同上筆錄第3 頁）；嗣又改稱：伊已經不
      記得被害人為何人等語（見同上筆錄第5 頁），另就是否
      有製作工作紀錄一節，於原審亦先稱：沒有等語（見同上
      筆錄第3 頁），嗣又改稱：伊要更正，伊應該有在工作紀
      錄簿上記載，說有人被打，應該也算報案，伊告知權利義
      務後，伊並無幫忙做筆錄等語（見同上筆錄第4 頁），且
      證人陳春雄就到場處理時之細節如被害人指稱遭何人毆打
      、事後有無與報案當事人電話聯絡、案發地點究為蔚藍山
      莊46 號16 樓或蔚藍山莊警衛室等等均為不復記憶或無印
      象之證言，而居住在臺北縣深坑鄉蔚藍山莊46號14樓則為
      上訴人，顯見證人陳春雄於原審作證時就案發處理狀況之
      記憶業已十分模糊而難採為認定事實之依據。
（三）按因故意或過失，不法侵害他人之權利者，負損害賠償責
      任；不法侵害他人之身體、健康、名譽、自由、信用、隱
      私、貞操，或不法侵害其他人格法益而情節重大者，被害
      人雖非財產上之損害，亦得請求賠償相當之金額，民法第
      一百八十四條第一項前段及第一百九十五條第一項分別定
      有明文。而本件被上訴人既於上開時、地毆傷上訴人丙○○致使上訴人丙○○受有前開傷害，已如前述，上訴人自
      得依據前開規定向被上訴人請求非財產之損害賠償，且經
      本院參酌上訴人丙○○與被上訴人原具鄰居關係，僅因上
      訴人丙○○之胞弟廖智文與被上訴人之配偶范淑貞發生衝
      突而產生本件糾紛，上訴人丙○○所受傷害部位、傷口大
      小、受傷程度、兩造財力狀況及上訴人經此事件所受身心
      創傷等情狀，認上訴人丙○○請求之非財產損害賠償以5
      萬元為適當，上訴人丙○○逾此部分之請求，要屬無據。
四、綜上所述，上訴人丙○○本於侵權行為之法律關係，請求被
    上訴人給付5 萬元非財產上損害賠償及自起訴狀繕本送達翌
    日即92年12月19日起至清償日按週年利率5 ％計算之利息，
    為有理由，應予准許，而逾此範圍之請求，則屬無據，應予
    駁回，另上訴人乙○○本於侵權行為之法律關係請求被上訴
    人賠償物品毀損之損害，則屬無據，應予駁回。原審就上開
    應准許部分，為上訴人丙○○敗訴之判決，尚有未洽，上訴
    意旨就該部分指摘原判決不當，求予廢棄改判，為有理由，
    爰由本院予以廢棄改判如主文第二項所示。至於上訴人丙○○及乙○○之請求不應准許部分，原判決為上訴人丙○○及
    乙○○敗訴之判決，並予以駁回，於法並無不合，上訴意旨
    求予廢棄改判，為無理由，應駁回其上訴。
五、據上論結，本件上訴為一部有理由，一部無理由，依民事訴
    訟法第436 條之1 第3 項、第450 條、第449 條第1 項、第
    79條，判決如主文。
中　　華　　民　　國　　94　　年　　1 　　月　　4 　　日
                        臺灣臺北地方法院民事第四庭
                            審判長法  官  盧  彥  如
                                  法  官  劉  又  菁
                                  法  官  唐  于  智
本判決不得上訴
右正本係照原本作成
中　　華　　民　　國　　94　　年　　1 　　月　　4 　　日
                                  書記官  許  博  為
